【裁判字號】    98,抗,966
【裁判日期】    980715
【裁判案由】    撤銷假扣押
【裁判全文】
臺灣高等法院民事裁定                   98年度抗字第966號
抗  告  人  乙○○○○○○○○.
上列抗告人因與相對人甲○○間撤銷假扣押事件，對於中華民國
98年5月7日臺灣臺北地方法院97年度審全聲字第499號裁定，提
起抗告，本院裁定如下：
    主  文
抗告駁回。
抗告訴訟費用由抗告人負擔。
    理  由
一、按假扣押之本案尚未繫屬者，命假扣押之法院應依債務人聲
    請，命債權人於一定期間內起訴；債權人不於前開期間內起
    訴者，債務人得聲請命假扣押之法院撤銷假扣押裁定，民事
    訴訟法第529條第1、4項固定有明文，惟法院依前開條文規
    定所定之期間，係裁定期間，非不變期間，故債權人縱未於
    裁定所定期間內起訴，而於命假扣押之法院為撤銷假扣押之
    裁定前起訴者，法院即不得為撤銷假扣押之裁定（最高法院
    65 年台抗字第392號判例意旨參照）。
二、本件抗告人於原法院聲請意旨略以：相對人聲請原法院以92
    年度裁全字第4961號裁定（以下稱系爭假扣押裁定）准予假
    扣押伊之財產後，伊即聲請命相對人限期起訴，經原法院於
    民國97年12月5日以97年度審全聲字第396號裁定（以下稱系
    爭限期起訴裁定）命相對人於該裁定送達後7日內，就其欲
    保全之請求提起訴訟，惟相對人迄未對伊提起本案訴訟，為
    此聲請撤銷系爭假扣押裁定等語。
三、經查，系爭限期起訴裁定雖於97年12月12日寄存送達「臺北
    市○○路○段85號4樓」，惟該址並非相對人之戶籍地，相對
    人無住居於該址之事實等情，有相對人戶籍謄本、臺北市政
    府警察局大安分局98年4月17日北市警安分戶字第0983130
    5500號函附卷可稽（見限期起訴卷宗、原法院卷第19、33頁
    ），是以於該處所為之寄存送達即非合法，自難認系爭限期
    起訴裁定於斯時已合法送達抗告人。嗣原法院將系爭限期起
    訴裁定於98年1月17日送達抗告人之戶籍地台北巿龍江路46
    巷9號，由受僱人收受，經本院調閱限期起訴案卷附戶籍謄
    本及送達證書查明無誤，此時始為合法送達，則相對人至遲
    應於7日內即98年1月24日向管轄法院提起訴訟，惟該日係星
    期六，98年1月25日為星期日為除夕，98年1月26日至98年1
    月30日 (農曆初一至初五)則為農曆春節假期，98年1月31日
    、2月1日為星期六、日，均為休息日，依民法第122條規定
    ，應以休息日次日即98年2月2日為期間之末日。而相對人已
    於98年2月2日向原法院對相對人提起清償借款訴訟，雖其係
    以保全對抗告人之票款請求權，聲請原法院92年度裁全字第
    4961號裁定准許假扣押抗告人之財產，然相對人已分別於98
    年4月13日、6月3日另追加票據法第22條第4項利益償還請求
    權、票款請求權，請求抗告人應給付相對人231萬3,800元，
    及自起訴狀繕本送達翌日起至清償日止，按週年利率5%計算
    之利息，有原法院98年6月22日北院隆民澤98年度審訴字第
    814號函暨檢附該案部分卷宗影本附卷可稽（見本院卷第15
    至20頁），堪認相對人於本案請求之原因、事實暨聲明，與
    其在聲請系爭假扣押裁定時所表明請求之原因、事實相同。
    抗告意旨雖以相對人於本案係請求抗告人清償借款，非其於
    民事聲請假扣押裁定與執行時所主張保全之票款請求權云云
    以指摘原裁定不當，惟相對人既已為訴之追加，又未遭駁回
    ，應認已就假扣押所欲保全之債權提起本案訴訟，依首開說
    明，原法院自不得為撤銷假扣押裁定。綜上所述，原法院先
    於98年1月16日裁定撤銷系爭假扣押裁定，嗣認相對人所提
    抗告為有理由，乃廢棄上開准許之裁定並駁回抗告人撤銷假
    扣押裁定之聲請，核無不合。抗告意旨指摘原裁定不當，聲
    明廢棄，非有理由。
四、據上論結，本件抗告為無理由，爰裁定如主文。
中    華    民    國    98    年    7     月    15    日
                    民事第十一庭
                        審判長法  官  鄭雅萍
                              法  官  蘇芹英
                              法  官  徐福晉
正本係照原本作成。
本裁定除以適用法規顯有錯誤為理由外，不得再抗告。如提起再
抗告，應於收受後10日內委任律師為代理人向本院提出再抗告狀
。並繳納再抗告費新台幣1000元。
中    華    民    國    98    年    7     月    16    日
                              書記官  黃瑞芬


司法院資訊處製作；財團法人民間司法改革基金會備份。
